臺灣桃園地方法院刑事判決　　　　　　 96年度簡上字第134號
上　訴　人　台灣桃園地方法院檢察署檢察官
被　　　告　乙○○
上列上訴人因被告竊盜案件，不服本院中華民國95年12月22日95
年度簡字第459 號刑事簡易判決（追加起訴案號：95年度蒞追字
第8 號），提起上訴，本院管轄之第二審合議庭判決如下：
    主  文
上訴駁回。
    事  實
一、乙○○於民國九十一年間，因妨害性自主案件，經本院九十
    一年度訴字第四八號刑事判決判處有期徒刑五月確定；於同
    年復因違反毒品危害防制條例案件，經本院九十一年度桃簡
    字第八五三號刑事簡易判決判處有期徒刑六月確定，二罪接
    續執行，甫於九十二年十一月三十日執行完畢。詎仍未知所
    警惕，於九十四年七月二十九日二十時許，在桃園縣八德市
    ○○街四００巷前，徒手竊取甲○○所有車號BQ－五五九０
    號小客車車牌二面。嗣於九十四年七月三十一日上午七時三
    十分許，為警在桃園縣大園鄉內海村八鄰七八之三五號前查
    獲前揭車牌而查悉上情。
二、案經桃園縣政府警察局大園分局報請台灣桃園地方法院檢察
    署檢察官偵查起訴。
    理  由
一、證據能力：
  (一)本件認定事實所引用之本件卷內所有文書證據，並無證據證
    明係公務員違背法定程序所取得，被告乙○○於本院審理終
    結前就卷內所有之卷證資料之證據能力均表示無意見，且卷
    內之文書證據，亦無刑事訴訟法第一百五十九條之四之顯有
    不可信之情況與不得作為證據之情形，則依刑事訴訟法第一
    百五十九條之五之規定，本件認定事實所引用之本件卷證所
    有文書證據證據，均有證據能力。
  (二)刑事訴訟法第一百五十九條第一項雖規定，被告以外之人於
    審判外之言詞或書面陳述，除法律有規定外，不得作為證據
    。然同法第一百五十九條之五第一項、第二項亦規定，被告
    以外之人於審判外之言詞或書面陳述，經當事人於審判程序
    同意作為證據，法院審酌該言詞陳述或書面陳述作成時之情
    況，認為適當者，亦得為證據；當事人、代理人或辯護人於
    法院調查證據時，知有第一百五十九條第一項不得為證據之
    情形，而未於言詞辯論終結前聲明異議者，視為有前項之同
    意。經查，證人即被害人甲○○於警詢之證述，經檢察官引
    為證據，而被告於本院審理終結前均未對證人甲○○於警詢
    之證述聲明異議，依前揭法條，應視為有同法第一百五十九
    條之五第一項之同意，而本院審酌證人甲○○係由警察製作
    筆錄，詢問過程亦無何不當或違法之情事，且與被告所述相
    符，認將證人甲○○之證述作為證據，並無不當，依前揭法
    條，自有證據能力，得為證據。
二、上開犯罪事實，業據被告於原審審理中坦承不諱，核與證人
    即被害人甲○○證述情節相符，並有贓物認領保管單一份可
    資佐憑，是被告上開自白確與事實相符，足堪認定。本案事
    證明確，被告犯行洵堪認定，應予依法論科。
三、經查，被告於九十四年八月五日二十三時許起至同年月十一
    日十六時許止，連續為竊盜犯行，經台灣台東地方法院九十
    五年度易字第七八號刑事判決判處有期徒刑一年確定。上訴
    意旨認此部分與本案有連續犯之裁判上一罪關係，然查，被
    告於原審訊問及本院審理時均稱：本案之竊盜行為是臨時起
    意，為本案竊盜行為時，並未想到要於九十四年八月五日二
    十三時許起至同年月十一日十六時許止再為竊盜行為，於本
    案後再為該竊盜行為係因事後想要代步之用，並非一開始就
    想偷那麼多東西等語明確，是本案竊盜犯行與被告九十四年
    八月五日二十三時許起至同年月十一日十六時許止間之竊盜
    行為，難認有連續犯之裁判上一罪關係，洵堪認定。
四、被告行為後，刑法於九十四年二月二日修正公布，於九十五
    年七月一日施行。按行為後法律有變更者，適用行為時之法
    律，但行為後之法律有利於行為人者，適用最有利於行為人
    之法律，現行刑法第二條第一項定有明文。刑法第二條本身
    雖經修正，但刑法第二條既屬適用法律之準據法，本身尚無
    比較新舊法之問題，應一律適用裁判時之現行刑法第二條規
    定以決定適用之刑罰法律，核先敘明。又以本次刑法修正之
    比較新舊法，應就罪刑有關之共犯、未遂犯、想像競合犯、
    牽連犯、連續犯、結合犯，以及累犯加重、自首減輕暨其他
    法定加減原因（如身分加減）與加減例等一切情形，綜其全
    部罪刑之結果而為比較（參見最高法院九十五年度第八次刑
    庭會議決議）。然如行為後刑法條文經修正，惟無有利、不
    利情形，自無庸為新舊法之比較，直接適用裁判時即修正後
    之刑法（參見最高法院九十五年度第二十一次刑庭會議決議
    ）。經查：
  (一)刑法第三百二十條第一項竊盜罪，法定刑為五年以下有期徒
    刑、拘役或科五百元以下罰金；而修正後刑法施行法所增訂
    第一條之一規定：「中華民國九十四年一月七日刑法修正施
    行後，刑法分則編所定罰金之貨幣單位為新台幣。九十四年
    一月七日刑法修正時，刑法分則編未修正之條文定有罰金者
    ，自九十四年一月七日刑法修正施行後，就其所定數額提高
    為三十倍。但七十二年六月二十六日至九十四年一月七日新
    增或修正之條文，就其所定數額提高為三倍」，比較修正後
    刑法施行法第一條之一第二項與罰金罰鍰提高標準條例第一
    條，就上開竊盜罪所規定罰金刑之最高額度均屬相同，並非
    刑罰法令之變更，無刑法第二條第一項比較新舊法之適用，
    應適用裁判時之刑法施行法第一條之一（最高法院九十五年
    度第二十一次刑事庭會議決議參照）。另刑法第三十三條第
    五款修正為：「主刑之種類如下：五、罰金：新台幣一千元
    以上，以百元計算之」，是依修正後之法律，刑法三百二十
    條第一項之竊盜罪所得科處之罰金刑最高為新台幣一萬五千
    元，最低則為新台幣一千元，與被告行為時之罰金罰鍰提高
    標準條例第一條前段規定之提高倍數十倍及修正前刑法第三
    十三條第五款規定之罰金最低額一元相比較，新舊法關於上
    開竊盜罪所得科處之罰金刑最高額並無不同規定，然新法將
    該罪罰金刑之最低額提高為一千元；因此，比較上述修正前
    、後之刑罰法律，自以被告行為時關於刑法第三十三條第五
    款規定科處罰金刑之法律較有利於被告。
  (二)刑法第四十一條第一項業於九十四年一月七日修正公布，並
    於九十五年七月一日施行，修正前刑法第四十一條第一項前
    段規定：「犯最重本刑為五年以下有期徒刑以下之刑之罪，
    而受六個月以下有期徒刑或拘役之宣告，因身體、教育、職
    業、家庭之關係或其他正當事由，執行顯有困難者，得以一
    元以上三元以下折算一日，易科罰金。」，又被告行為時之
    易科罰金折算標準，修正前罰金罰鍰提高標準條例第二條（
    現已刪除）規定，就其原定數額提高為一百倍折算一日，則
    本件被告行為時之易科罰金折算標準，應以銀元三百元折算
    一日，經折算為新台幣後，應以新台幣九百元折算為一日；
    修正後刑法第四十一條第一項前段則規定：「犯最重本刑為
    五年以下有期徒刑以下之刑之罪，而受六個月以下有期徒刑
    或拘役之宣告者，得以新台幣一千元、二千元或三千元折算
    一日，易科罰金」，比較修正前後之易科罰金折算標準，修
    正後之刑法並未有利於被告。
  (三)綜合上述，各條文修正前、後之比較，九十五年七月一日修
    正施行後之刑法規定並未有利於被告，揆諸前揭最高法院決
    議及修正後刑法第二條第一項前段、後段規定之「從舊、從
    輕」原則，自應全部適用被告行為時之法律，即修正前刑法
    之相關規定予以論處。
四、核被告所為，係犯刑法第三百二十條第一項之竊盜罪。被告
    前因妨害性自主案件，經本院九十一年度訴字第四八號刑事
    判決判處有期徒刑五月確定；於同年復因違反毒品危害防制
    條例案件，經本院九十一年度桃簡字第八五三號刑事簡易判
    決判處有期徒刑六月確定，二罪接續執行，甫於九十二年十
    一月三十日執行完畢，此有卷附台灣高等法院被告前案紀錄
    表可按，其受有期徒刑之執行完畢，五年以內故意再犯有期
    徒刑以上之本罪，為累犯，依法加重其刑。原審以被告上揭
    罪證明確，適用刑法第二條第一項前段、第四十七條第一項
    、第三百二十條第一項、修正前刑法第四十一條第一項前段
    ，刑法施行法第一條之一第一項、第二項前段，行為時罰金
    罰鍰提高標準條例第二條，並審酌被告犯罪之動機、目的、
    手段、所竊財物之價值、素行、智識程度及犯罪後坦承犯行
    之態度等一切情狀，量處被告有期徒刑三月，並諭知易科罰
    金之折算標準，以示懲儆，認事用法均無不合，量刑亦無不
    當。檢察官上訴意旨認本案與台灣台東地方法院九十五年度
    易字第七八號刑事判決所認定之犯罪事實有連續犯之裁判上
    一罪關係，應為不受理判決云云，然本案與台灣台東地方法
    院九十五年度易字第七八號刑事判決所認定之犯罪事實並無
    連續犯之裁判上一罪關係，業如前述，是檢察官之上訴自無
    理由，應予駁回。
據上論斷，應依刑事訴訟法第四百五十五條之一第一項、第三項
、第三百六十四條、第三百六十八條，判決如主文。
本案經檢察官姚重珍到庭執行職務。 
中    華    民    國    96    年    7     月    13    日
                  刑事第一庭審判長法  官  曾淑華
                                  法  官  朱美璘
                                  法  官  王耀興
以上正本證明與原本無異。
本判決不得上訴。   
                                  書記官  劉晨輝
中    華    民    國    96    年    7     月    13    日
刑法第320 條
意圖為自己或第三人不法之所有，而竊取他人之動產者，為竊盜
罪，處5 年以下有期徒刑、拘役或5 百元以下罰金。